【裁判字號】    90,交易,39
【裁判日期】    900426
【裁判案由】    公共危險等
【裁判全文】
臺灣屏東地方法院刑事判決                            九十年度交易字第三九號
    公  訴  人  臺灣屏東地方法院檢察署檢察官
    被      告  丙○○
    被      告  丁○○
右列被告等因公共危險等案件，經檢察官提起公訴（九十年度偵字第九二號），本院
判決如左：
     主  文
丙○○服用酒類，不能安全駕駛動力交通工具而駕駛，處有期徒刑參月；又共同傷害
人之身體，處有期徒刑捌月；又共同損壞他人自用小客車之前後擋風玻璃、汽車音響
及車身板金，足生損害於他人，處有期徒刑伍月；應執行有期徒刑壹年貳月。
被訴竊盜部分無罪。
丁○○共同傷害人之身體，處有期徒刑柒月；又共同損壞他人自用小客車之前後擋風
玻璃、汽車音響及車身板金，足生損害於他人，處有期徒刑參月；又竊盜，處有期徒
刑參月。應執行有期徒刑壹年。
     事  實
一、丙○○明知其於民國八十九年十二月二十二日下午三時三十分許，在屏東縣枋寮
    鄉番仔崙村友人住處飲酒，已因飲酒過量而有輕度酩酊、說話含糊、腳步不穩、
    多辯等酒醉症狀，達不能安全駕駛動力交通工具之狀況，仍於同日下午四時許，
    騎乘車號ＧＫ六—七八八號機車，附載丁○○沿屏東縣枋寮鄉○○路往新龍村方
    向行駛。適有甲○○駕駛車號Ｐ三—五二五八號（起訴書誤載為Ｐ三—五二八八
    號）自用小客車同向行駛，欲超越丙○○騎乘之機車時，按鳴喇叭示警，引起丙○○、丁○○二人不悅，丙○○、丁○○二人竟基於傷害及毀損之犯意聯絡，於
    新龍村番仔崙段將甲○○攔下，共同毆打甲○○，致甲○○受有左臉挫傷、右手
    挫傷併第三指遠端骨折、前胸多處擦挫傷等傷害，丙○○、丁○○並以路旁拾獲
    之畚箕砸毀甲○○所駕駛之自用小客車前擋風玻璃，足生損害於甲○○。後甲○○乘隙逃回車上，擬駕車前往枋寮鄉公所接其妻子乙○○，然丙○○二人竟仍心
    有未甘，騎乘上開機車追趕，至屏東縣枋寮鄉公所前，因人車眾多，被甲○○以
    自用小客車逼迫丙○○將機車停於路邊後，甲○○即步行逃往枋寮分局報案，倉
    促之間未將車門上鎖，丁○○即乘甲○○離去之際，另行起意，意圖為自己不法
    所有，進入甲○○車內，竊取甲○○所有之行動電話一只，復與丙○○承原毀損
    之犯意，由丙○○持尖刀一把、丁○○持甲○○所有之排檔鎖砸毀甲○○上開自
    用小客車之前、後擋風玻璃、車內音響及車身板金，足生所害於甲○○。迨甲○○至枋寮分局報案，經員警告知已派員前往處理，甲○○欲返回枋寮鄉公所前開
    車載送其妻乙○○，於距離枋寮分局二十公尺處，見丁○○騎乘上開機車，負載
    丙○○，朝甲○○快速前進，乙○○見狀將甲○○推開，丙○○、丁○○二人因
    而不慎滑倒，隨即為趕至現場之員警當場查獲。
二、案經甲○○訴由屏東縣警察局枋寮分局移請臺灣屏東地方法院檢察署檢察官偵查
    起訴。
    理  由
壹、有罪部分：
一、訊據被告丙○○固坦承於上開時、地酒醉騎乘機車負載丁○○之事實，惟與丁○○二人均矢口否認其餘犯行，丙○○辯稱：甲○○駕駛自用小客車故意鳴按喇叭
    ，又擦撞伊與丁○○騎乘之機車，三人才停車理論，甲○○一下車就打丁○○，
    伊過去拉住甲○○，甲○○反而回頭打伊，然後立刻開車跑掉，後來甲○○又在
    枋寮鄉公所前等伊二人，並用車子擋住去路，伊二人有想去追甲○○，但還沒有
    追他就跑去報案了，刀子是在甲○○車門邊看到，是甲○○的，第一次看到甲○○時，他的擋風玻璃原已毀損等語。丁○○則辯稱：伊與丙○○共騎一部機車，
    甲○○駕駛自用小客車按鳴喇叭後超越，並於前方不遠處停車，即以排檔鎖歐打
    伊頭部後駕車離去，之後又在枋寮鄉公所前遇見，甲○○即往枋寮分局跑，之後
    警察與甲○○一起出現，並未毀損甲○○的擋風玻璃、音響及車身板金，亦未竊
    取甲○○行動電話等語。
二、惟查：
（一）被告丙○○經警當場測試呼氣酒精濃度，其檢驗值高達每公升０點六一毫克，
      有酒精含量測試表在卷可證，再依卷附血液中酒精濃度與酒醉程度及呈現症狀
      之關係表所示，被告丙○○當時已呈現輕度酩酊、說話含糊、腳步不穩、嘔心
      、多辯等症狀。又飲酒後體內酒精濃度在每公升０點五五毫克至每公升０點七
      五毫克，其肇事率約正常人之十倍至二十五倍，此有酒精濃度與肇事率之關係
      對照表可參。綜上所述，被告丙○○當時確已酒醉達於不能安全駕駛動力交通
      工具之程度，卻仍騎乘機車負載被告丁○○，是被告丙○○服用酒類，不能安
      全駕駛動力交通工具而駕駛部分犯行，堪予認定。
（二）被告丙○○、丁○○於上開時、地，共同傷害告訴人甲○○身體，並共同毀損
      甲○○所有車牌號碼Ｐ三—五二五八號自用小客車前、後擋風玻璃、汽車音響
      及車身板金之事實，業據告訴人甲○○於警、偵訊及本院審理中指述甚詳，另
      證人乙○○亦迭於警訊及本院審理中證述：在枋寮鄉公所前看見被告丙○○拿
      刀子、丁○○拿排檔鎖搥打甲○○之汽車前、後擋風玻璃、音響及車身板金等
      語（警訊筆錄第四頁、本院九十年三月五日訊問筆錄），另證人李宏發即現場
      處理之員警亦於偵訊時證稱：「第一次有人報案是說興隆村內有人在打架，是
      有二人共乘一部機車與一部汽車駕駛人，我們前往處理時，現場的人說他們已
      離開往枋寮方向走，後來我們返回派出所途中，又接獲通報說，枋寮鄉公所前
      有人在鬥毆，我們抵達時，二個騎機車的人正要離開，我們即前往前面巷子攔
      阻，當時丙○○手上握有刀子…是我們到達時把它搶下來的。」等語，與證人
      乙○○所言互核相符，並有該部自用小客車遭毀損之照片八幀、枋寮醫院診斷
      證明書附卷可資佐證。至被告丙○○辯稱伊見到甲○○之自用小客車時，擋風
      玻璃即已破損云云，依卷附該部自用小客車遭毀損之照片觀之，前、後擋風玻
      璃若自始即破損至此，實難想像可繼續駕駛，是被告丙○○所辯，顯與常情不
      符。被告丙○○、丁○○共同傷害、毀損之犯行，實堪認定。
（三）被告丁○○趁告訴人甲○○離去該部自用小客車之際，單獨另行起意進入車內
      竊取甲○○所有行動電話之事實，業據告訴人甲○○指述歷歷，另證人王昆城
      於警訊中證稱：「我在警局用我的行動電話撥打我哥哥甲○○之行動電話號碼
      ，我哥哥的行動電話就在丁○○的口袋內響起，我哥哥才向丁○○取回來。」
      （見警卷第九頁），證人李宏發亦於本院審理中證述：「我在問丁○○筆錄時
      ，丁○○剛好有電話進來，我看到丁○○從口袋中拿出一具行動電話，那電話
      是甲○○的。」（見本院九十年三月五日訊問筆錄），二人所證互核相符，並
      有贓物認領保管收據一紙在卷足憑，被告丁○○上開所辯，顯係卸責之詞，不
      足採信，其竊盜犯行堪予認定。
三、核被告丙○○所為，係犯刑法第一百八十五條之三之服用酒類，不能安全駕駛動
    力交通工具而駕駛罪、刑法第二百七十七條第一項之普通傷害罪及第三百五十四
    條之毀損一般物品罪。核被告丁○○所為，係犯刑法第二百七十七條第一項之普
    通傷害罪、刑法第三百二十條第一項之竊盜罪及刑法第三百五十四條之毀損罪。
    被告二人就上開普通傷害罪及毀損罪間，有犯意之聯絡及行為之分擔，皆為共同
    正犯。被告二人先後二次毀損告訴人甲○○之自用小客車前、後擋風玻璃、汽車
    音響及車身板金，係本於一個毀損犯意之接續行為，應為接續犯，屬單純之一罪
    。被告丙○○所犯服用酒類、不能安全駕駛動力交通工具而駕駛罪、普通傷害罪
    及毀損一般物品罪間，及被告丁○○所犯普通傷害罪、毀損罪及竊盜罪間，均為
    犯意各別，罪名互異，均應分論併罰。至公訴人認被告二人所犯普通傷害罪及毀
    損罪，係一行為觸犯二罪名之想像競合犯，惟查被告二人係先於屏東縣枋寮鄉○○路○路邊拾獲之畚箕砸毀告訴人甲○○之自用小客車，並毆打告訴人甲○○，
    復於枋寮鄉公所前再以刀械、排檔鎖毀損前開車輛，尚難認被告二人前開異時異
    地之傷害、毀損行為係以一行為同時觸犯傷害罪及毀損罪之想像競合犯。爰審酌
    被告二人素行、犯罪動機、目的、手段、所生危害、及僅因一時細故，即持刀逞
    兇，復行追趕告訴人再度施暴，對一般社會大眾行車安全危害甚鉅，暨犯後飾詞
    狡辯，態度非佳等一切情狀，分別量處如主文所示之刑。扣案兇刀一把為被告丙○○否認屬其所有，又無其他事證可資證明確為被告丙○○所有，爰不併為沒收
    之諭知，併此敘明。
貳、無罪部分：
一、公訴意旨另以：被告丙○○在屏東縣枋寮鄉公所前，趁告訴人甲○○離去向警局
    報案之際，進入告訴人甲○○所有車牌號碼Ｐ三—五二五八號自用小客車內，竊
    取行動電話一具，因認被告丙○○涉有刑法第三百二十條第一項之竊盜罪嫌。
二、按犯罪事實應依證據認定之，無證據不得推定其犯罪事實，又不能證明被告犯罪
    者，應諭知無罪之判決，刑事訴訟法第一百五十四條及第三百零一條第一項分別
    定有明文。訊據被告丙○○堅決否認有何竊盜犯行，辯稱：伊與丁○○在枋寮鄉
    公所前被告訴人甲○○以自用小客車擋住去路，被迫下車，甲○○又開車跑去報
    警，並未竊取甲○○之行動電話等語。經查，公訴人認被告丙○○涉有竊盜犯行
    ，無非以該行動電話係於被告丁○○口袋中取出，顯為被告丙○○、丁○○共同
    竊取為其論據。惟查，該具行動電話係在枋寮分局員警偵訊中，由被告丁○○之
    口袋中取出，另告訴人甲○○、證人乙○○、王昆城均未親眼看見失竊之過程，
    亦即未見被告丙○○下手行竊，則能否認定被告丙○○有竊盜犯行，已非無疑，
    被告丙○○縱與被告丁○○共同犯有傷害罪及毀損罪，然本件實無其他事證證明
    被告丙○○有竊取被害人甲○○行動電話之事實，況共同被告中之一人於共同犯
    罪過程中，另行起意，單獨另犯他罪之情形，亦所在多有，是被告丙○○此部分
    犯行既無從證明，揆諸首揭說明，自應為無罪之諭知。
據上論斷，應依刑事訴訟法第二百九十九條第一項前段、第三百零一條第一項，刑法
第二十八條、第一百八十五條之三、第二百七十七條第一項、第三百二十條第一項、
第三百五十四條、第五十一條第五款，罰金罰鍰提高標準條例第一條前段，判決如主
文。
本案經檢察官莊啟勝到庭執行職務。
中      華      民      國    九十      年      四      月    二十六    日
                                      臺灣屏東地方法院刑事第三庭
                                          審判長法  官  黃國永
                                                法  官  余德正
                                                法  官陳姵君
右正本證明與原本無異。
對於本判決如有不服應於收受送達後十日內向本院提出上訴書狀上訴於台灣高等法院
高雄分院並按他造當事人之人數附具繕本。
                                                書記官   蔡德章
中      華      民      國    九十      年      四      月    二十六    日
得上訴
附錄：
中華民國刑法第一百八十五條之三
服用毒品、麻醉藥品、酒類或其他相類之物，不能安全駕駛動力交通工具
而駕駛者，處一年以下有期徒刑、拘役或三萬元以下罰金。
中華民國刑法第二百七十七條
傷害人之身體或健康者，處三年以下有期徒刑、拘役或一千元以下罰金。
犯前項之罪因而致人於死者，處無期徒刑或七年以上有期徒刑；致重傷者
，處三年以上十年以下有期徒刑。
中華民國刑法第三百二十條
意圖為自己或第三人不法之所有，而竊取他人之動產者，為竊盜罪，處五
年以下有期徒刑、拘役或五百元以下罰金。
意圖為自己或第三人不法之利益，而竊佔他人之不動產者，依前項之規定
處斷。
前二項之未遂犯罰之。
中華民國刑法第三百五十四條
毀棄、損壞前二條以外之他人之物或令致不堪用，足以生損害於公眾或他
人者，處二年以下有期徒刑、拘役或五百元以下罰金。


司法院資訊處製作；財團法人民間司法改革基金會備份。
